# 转让股权问题请教陈版及大伙

提问人：lbwl 时间：2014-08-23 22:39:07
不行，这两快地今年都达不到在家转让的条件，而我们又必须保利润，所以才今年转股权，明年等哪块对方不要的地块达到转让条件再买过来，我们这是工程量必须达到总投的25%才能转在建

回答人：chenyiwei
这种情况属于一揽子交易，建议把总价分解为两部分，对应于这部分拟回购的土地的价款确认为负债，同时考虑这一情况对另一块真正转让的土地的转让收益能否确认可能产生何种影响。

提问人：lbwl 时间：2014-08-24 08:01:46
陈版，假设说A地块是我想卖的，账面值 2 亿，评估值 3 亿，另外一块B地块我后期回购的假设账面 1 亿，评估值 2 亿，等于净资产总额为 5 亿，股权转让款本年全部收齐，那我会计处理时借 银行存款 5 亿，按照您说的拟回购这部分对应的价款要确认负债，那么长投冲 2亿，投资收益确认 1 亿，剩下的 2 亿对应为负债？我理解的对吗，如果这样的话，我那部分长投什么时候能转销呢，还是我想的不对，请您再次指教。

回答人：chenyiwei
借：银行存款 5 亿元，贷：长期股权投资 2 亿元，贷：投资收益 1 亿元，贷：其他应付款／长期应付款 2 亿元。

提问人：lbwl 时间：2014-08-24 08:53:53
陈版还想请教，因为我从形式上卖的是100%股份，我账上的长投是 3 亿，那么剩下的 1 亿什么时候结转呢，对应的那块地的投资收益1 亿什么时候确认，麻烦了

回答人：chenyiwei
在该另一地块的风险和报酬真正转移出去时，终止确认剩余地块所代表的长期股权投资并确认损益。

提问人：lbwl 时间：2014-08-25 11:19:55
陈版，就是我刚举得例子没考虑负债，但是如果这个公司有负债，而且与资产无法一一对应，这样的话我能不能按照买回来的土地评估值占总资产评估值的比例来划分长投结转的比例，按照个资产增值额的比例来划分投资收益的比例，就会出现其他应付款的数要小于买回来资产的值，这个后期回购时如何处理。还有个问题是假设说我买回来的资产评估值比账面值低的话，减值如何考虑，是算长投的减值吗

回答人：chenyiwei
其实就是以一个总价同时出售两个主体的股权（其中一个有回购承诺），关键是总价的合理分配。